最　高　行　政　法　院　裁　定　　　　　　　　　　九十三年度裁字第五四八號
　　抗　告　人　甲○○
右抗告人因與相對人法務部調查局間陞遷事件，對於中華民國九十一年十二月二十四
日臺北高等行政法院九十一年度訴字第二六五○號裁定提起抗告，本院裁定如左︰
　　主  文
抗告駁回。
抗告訴訟費用由抗告人負擔。
　　理  由
本件原裁定以：按公務人員對於服務機關或人事主管機關所為之行政處分，認為違法
或不當，致損害其權利或利益者，得依公務人員保障法提起復審。公務人員不服復審
機關所為之復審決定，得於收受復審決定書之次日起三十日內，向公務人員保障暨培
訓委員會提起再復審。公務人員保障暨培訓委員會之再復審決定應附記如不服決定，
得於決定書送達之次日起二個月內，依法向司法機關請求救濟。行為時公務人員保障
法第十八條、第十九條及二十一條第一項分別定有明文。又按公務人員對於服務機關
所提供之工作條件及所為之管理認為不當者，得依同法提出申訴、再申訴。前項申訴
向服務機關提出。不服函復者，得於函復送達之次日起三十日內，向公務人員保障暨
培訓委員會提起再申訴。同法第二十三條復有明文。再依司法院釋字第一八七號、二
○一號、二四三號、二六六號、二九八號、三一二號、三二三號、三三八號解釋及最
高行政法院（民國（下同）八十九年七月一日改制前為行政法院）八十五年度判字第
一○三六號判決意旨，須足以改變公務員身分關係，或於公務員權利有重大影響之處
分，或基於公務員身分所產生之公法上財產上請求權，始可依前揭公務人員保障法所
定復審、再復審程序請求救濟，並提起行政訴訟。如未改變公務員身分之記大過，記
過處分、考績評定、機關內部所發之職務命令或所提供之福利措施，係公務人員保障
法第二十三條第一項所指之工作條件或管理措施，僅得依前揭公務人員保障法所定申
訴、再申訴程序尋求救濟，至對於再申訴決定仍有不服，因該法並未定有如再復審決
定可依法向司法機關請求救濟之明文，是尚不得提起行政訴訟。本件抗告人係相對人
法務部調查局所屬調查專員，認相對人於九十年六月二十日第一五三次人事甄審委員
會辦理縣市調查站主任職缺作業，未將其列入陞任或遷調名冊，不服相對人之人事室
九十年七月五日（九十）局人（一）字第九○一二八四三六號通知，循序提起復審、
再復審，遞遭決定不受理，遂提起行政訴訟。查抗告人未獲列入陞任或遷調名冊，核
屬機關內部所為之管理措施，對抗告人之權利尚無重大影響，且未改變其公務人員之
身分關係，亦非基於公務人員身分所產生公法上財產請求權遭受侵害，揆諸首揭規定
及說明，抗告人如認有何不妥，僅得提出申訴、再申訴尋求救濟，抗告人逕行提起復
審、再復審，於法自有未合，其復對之提起撤銷訴訟，難謂合法，又抗告人附帶請求
相對人賠償新台幣六百萬元，亦失所附麗，而予駁回。經核尚無不合。抗告人仍執詞
主張公務人員陞遷資格之否准，係屬公務人員權利行使之重大事項，應得提起復審、
再復審及行政訴訟云云，係其個人一己之見，洵無足採。其抗告難認有理由，應予駁
回。
據上論結，本件抗告為無理由，依行政訴訟法第一百零四條、民事訴訟法第九十五條
、第七十八條，裁定如主文。
中　　華　　民　　國　　九十三　　　年　　　五　　　　月　　　十三　　　日
                    最 高 行 政 法 院  第 五 庭
                                審 判 長 法  官　　　趙　永　康
                                         法  官      黃  璽  君
                                         法  官　　　廖  宏  明
                                         法  官　　　鄭　淑　貞
                                         法  官　　　黃　合　文
右  正  本  證  明  與  原  本  無  異
　　　　　　　　　　　　　　　　　　　　 法院書記官　阮  桂  芬
中　　華　　民　　國　　九十三　　　年　　　五　　　　月　　　十三　　　日
